---
title: "Practica3_Alfredo_Ruben"
author: "Alfredo Robledano Abasolo"
date: "`r Sys.Date()`"
output: pdf_document
---

```{r setup, include=FALSE}
knitr::opts_chunk$set(echo = TRUE)
```
## Problema 1

El esquema de aceptación para comprar lotes que contienen un número grande de baterías
consiste en probar no más de 75 baterías seleccionadas al azar y rechazar el lote completo si
falla una sola batería. Se supone que la probabilidad de encontrar una que falle es de 0,001.

1. ¿Cuál es la probabilidad de que se acepte un lote?. Define la variable y representa la
fucnión de masa / densidad correspondiente.

2. ¿Cuál es la probabilidad de que se rechace un lote en 10 pruebas o menos?. Define la
variable y representa la fucnión de distribución correspondiente.

Es una variable discreta
X = número de baterías defectuosas
Se trata de una distribución geómetrica
```{r}
var1 <- dgeom(x = 0:75,
              prob = 0.001,
              log = FALSE)
print(var1)

plot(0:75, var1,
  main = "Función de probabilidad geómetrica",
  ylab = "f(x) = P(X = x)", xlab = "Número de éxitos(x)")
```

  \textbf {La probabilidad de que el lote sea retirado es de: 0.0009277087}
  \textbf{b)
  P(lote se rechace con 10 pruebas o menos):}
```{r}
var2 <- pgeom(10, 0.001)
print(var2)
```
  \textbf{La probabilidad es de: 0.01094516}
## Problema 2
El esquema de aceptación para comprar lotes que contienen un número grande de baterías
consiste en probar no más de 75 baterías seleccionadas al azar y rechazar el lote completo si
falla una sola batería. Se supone que la probabilidad de encontrar una que falle es de 0,001.

1. ¿Cuál es la probabilidad de que el tiempo de respuesta exceda los 5 segundos? ¿P(X > 5)?
```{r}
print(pexp(5, 1/3, lower.tail = FALSE))
```

2. Representa la función de masa / densidad correspondiente y explica su significado (¿Qué significa este gráfico?).

```{r}
x <- 0:7
y <- dexp(x, 1/3)
plot(x, y, type = "l",
ylab = "Función de densidad",
xlab = "Tiempo dew respuesta (x)", lwd = 4, col = "darkseagreen4")

polygon(c(0, x, 7), c(0, y, 0), col = "darkseagreen2")

```
Significa que conforme aumenta el tiempo de respuesta, menor es la probabilidad de que esta siga aumentando.
```{r}
dgeom(75, 0.001) * 100
```

## Problema 3
Elegid una base de datos en alguno de los recursos web que estudiamos en el primer tema, os los
recuerdo: https://archive.ics.uci.edu/ml/datasets.php y https://www.kaggle.com/datasets.Con
la base de datos que hayáis elegido, debéis realizar los siguientes puntos o apartados:

1. Definir las variables (y sus tipos) y explicar en qué consiste la base de datos.
Primero leemos la base de datos.
```{r}
library(dplyr)
datos <- read.csv('ds_salaries.csv')
print(datos)
```
Nos encontramos ante una base de datos que contiene los salarios de empleos agrupables en el campo de computer science.

A continuación, vamos a determinar el tipo de variables que tenemos en la base de datos, pueden ser o bien cuantitativas o bien categóricas, para ello, nos vamos a fijar en el tipo de datos de cada una de las variables, en caso de ser numérica serán cuantitativas y en caso de ser de texto será categórica.
```{r}
summary(datos)
```
Por tanto, las variables enteras (int) son las cuantitativas que son: work-year, salary, salary_in_usd y remote_ratio. Y las variables character (chr) son las categóricas que son: experience_level, employment_type, job_title, salary_currency, employee_residence, company_location y company_size.

2. Realizar una limpieza básica (eliminar NA y comprobar si hay valores extraños).
Empleamos la función apply() y aplicamos la función any() para determinar si hay algún valor Not Available (NA) o infinito (Inf) en los valores de las variables de nuestra base de datos.
```{r}
apply(datos, 2, function(x) any(is.na(x)| is.infinite(x)))
```
Como devuelve FALSE en todas las variables significa que no hay valores Not Available (NA) o infinitos (Inf) en el data frame.

Utilizamos la función mean() para obtener la media de los salarios.
```{r}
df <- as.data.frame(datos)
df %>% select_if(is.numeric)
media_salario_usd <- mean(datos$salary_in_usd)
de_salario_usd <- sd(df$salary_in_usd)
print(media_salario_usd)
```
Se trata de un valor razonable, teniendo en cuenta el valor que están tomando estos empleos con la digitalización de las empresas y la aparición de empresas que manejen grandes cantidades de datos.
```{r}
options(scipen=999)

salario_usd <- dnorm(x = min(datos$salary_in_usd):max(datos$salary_in_usd),
                     mean = media_salario_usd,
                     sd = de_salario_usd,
                     log = FALSE)
hist(datos$salary_in_usd,ylab = "Función de densidad", xlab = "Salario en USD (x)")
par(new=TRUE,yaxs="i", xaxt='n',yaxt='n',ann=FALSE)
plot(min(datos$salary_in_usd):max(datos$salary_in_usd), salario_usd, type = "l",
lwd = 4, col = "darkseagreen4")
```


